---
title: OptionPremium
author: ~
date: '2020-03-21'
slug: optionpremium
categories: []
tags: []
Categories:
Description: ''
Tags:
menu: ''
includes:
  in_header: include_lightbox.html
---
プットオプションを月にいくら買えばよいかを検討する

```{r echo=FALSE, include=FALSE}
# 前処理
knitr::opts_chunk$set(comment='', message=FALSE, warning=FALSE, error=FALSE, 
                      eval=TRUE, echo=TRUE, include=TRUE)

options(scipen=1)

```

ブラックショールズモデルの一般的には変数は以下  
S：株価  
σ：ボラティリティ  
r：無リスク金利  
q：配当率  
T：満期  
K：権利行使価格  

算出式は下記の通り
BS_call = function(S, K, r, q, sigma, T)  
{  
 d1 = ( log(S/K) + (r - q + sigma^2/2)*T)/( sigma* sqrt(T))  
 d2 = ( log(S/K) + (r - q - sigma^2/2)*T)/( sigma* sqrt(T))  
 C0 = exp(-q*T)*S * pnorm(d1) - exp(-r*T)*K*pnorm(d2)  
 return(C0)  
}  

S：株価  20000で固定する  
σ：ボラティリティ  変動させる  
r：無リスク金利  -0.067（3/13時点の無担保コールＯ／Ｎ物レート）  
q：配当率  0とする  
T：満期  3/12 = 0.25(年)とする  
K：権利行使価格  1000～40000とする


```{r}
  BS_call = function(S, K, r, q, sigma, T)  
  {  
   d1 = ( log(S/K) + (r - q + sigma^2/2)*T)/( sigma* sqrt(T))  
   d2 = ( log(S/K) + (r - q - sigma^2/2)*T)/( sigma* sqrt(T))  
   C0 = exp(-q*T)*S * pnorm(d1) - exp(-r*T)*K*pnorm(d2)  
   return(C0)  
  }  

S <- 20000
sigma <- seq(0.1, 1, by = 0.1)
r <- -0.067/100
q <- 0
T <- 0.25
K <- seq(1000, 40000, by = 1000)

df00 <- matrix(0, nrow=length(sigma), ncol=length(K))

for ( i in 1:length(sigma) ) {
  for ( j in 1:length(K) ) {
    df00[i, j] <- BS_call(S, K[j], r, q, sigma[i], T)
  }
}

df01 <- list(x = K,
            y = sigma,
            z = df00,
            type = "surface")
plot_ly(x = df01$x , y = df01$y , z = df01$z , type = "surface" , showscale=FALSE)

```

# プレミアム（プットオプション）

```{r}
BS_put  <- function(S,K,r,sigma,T)
{
d1 <- (log(S/K)+(r+sigma^2/2 )*T) / (sigma*sqrt(T))
d2 <-　d1　-　sigma*sqrt(T)
C0<-S*pnorm(d1)-exp(-r*T)*K*pnorm(d2)
P0<-C0-S+exp(-r*T)*K
return(P0)
}

S <- 20000
K <- seq(1000, 40000, by = 1000)
r <- -0.067/100
sigma <- seq(0.1, 1, by = 0.1)
T <- 0.25

df02 <- matrix(0, nrow=length(sigma), ncol=length(K))

for ( i in 1:length(sigma) ) {
  for ( j in 1:length(K) ) {
    df02[i, j] <- BS_put(S, K[j], r, sigma[i], T)
  }
}

df03 <- list(x = K,
            y = sigma,
            z = df02,
            type = "surface")
plot_ly(x = df03$x , y = df03$y , z = df03$z , type = "surface" , showscale=FALSE)
```

# プレミアム（プットオプション）

権利行使価格のみを変動させる
```{r}
S <- 20000
K <- seq(1000, 40000, by = 1)
r <- -0.067/100
sigma <- 0.3
T <- 0.25

ggplotly(
  ggplot(data.frame(StrikePrice = K, premium = BS_put(S,K,r,sigma,T)),
         aes(StrikePrice, premium)) +
    geom_line()
)
```
sigmaのみを変動させる
```{r}
S <- 20000
K = 20000
r <- -0.067/100
sigma <- seq(0.1, 1, by = 0.01)
T = 0.25

ggplotly(
  ggplot(data.frame("sigma" = sigma, premium = BS_put(S,K,r,sigma,T)),
         aes(sigma, premium)) +
    geom_line()
)
```
満期のみを変動させる
```{r}
S <- 20000
K <- 20000
r <- -0.067/100
sigma <- 0.3
T <- seq(0.01, 1, by = 0.01)


  ggplot(data.frame(Maturity = T, premium = BS_put(S,K,r,sigma,T)),
         aes(Maturity, premium)) +
    geom_line()

```
